# 保函¥信用证¥银行承兑¥是贷款?

提问人：学历 时间：2011-05-03 23:22:25
最近审计一家有出口业务的公司,公司发生保函¥信用证¥银行承兑等业务,公司贷款卡信息显示上述业务为贷款业务,个人认为信用证¥保函等业务公司一开始并未占用银行款项,只是一种担保性质,故对贷款性质有点顾虑,不知道其他同仁是否有同样经历,请赐教,不胜感激!

回答人：chenyiwei
这类业务也是占用银行授予企业的信贷额度的，所以在贷款卡信息中被列报为贷款。

回答人：chenyiwei
从企业角度，只有实际从银行取得的融资才是贷款。